【裁判字號】    98,易,3665
【裁判日期】    990326
【裁判案由】    毒品危害防制條例
【裁判全文】
臺灣臺北地方法院刑事判決              98年度易字第3665號
公  訴  人  臺灣臺北地方法院檢察署檢察官
被      告  甲○○
選任辯護人  林辰彥  律師
            林傳哲  律師
            謝玉玲  律師
被      告  乙○○
上列被告因毒品危害防制條例案件，經檢察官提起公訴（98年度
偵字第24650號），被告於準備程序中就被訴事實為有罪之陳述
，經本院裁定進行簡式審判程序，判決如下：
    主  文
甲○○轉讓第三級毒品，累犯，處有期徒刑肆月，如易科罰金，
以新臺幣壹仟元折算壹日。愷他命貳包（重捌點零柒參公克）沒
收。
乙○○轉讓第三級毒品，累犯，處有期徒刑肆月，如易科罰金，
以新臺幣壹仟元折算壹日。
    事實及理由
一、本件除(一)補充事實：(1)被告甲○○前曾犯傷害、公共危險等
    案件，並因違背安全駕駛罪，經本院於民國95年2月7日，以
    95 年度北交簡字第295號判處有期徒刑3月，如易科罰金以
    銀元300元折算1日，同年3月21日易科罰金執行完畢。(2)被
    告乙○○前因偽造文書罪，經本院於94年1月17日，以93年
    度訴字第1388號判處有期徒刑5月，如易科罰金以銀元300元
    折算1日，同年4月18日確定；又因妨害性自主罪，經本院於
    94年3月29日，以94年度少連訴字第10號判處有期徒刑5月，
    同年6月8日經臺灣高等法院以94少連上訴字第113號判決上
    訴駁回，94年8月4日經最高法院以94年度台上字第4235號判
    決上訴駁回確定。以上二罪於94年11月16日經臺灣高等法院
    ，以94年度聲字第1018號裁定應執行有期徒刑9月確定，95
    年11 月8日縮刑期滿執行完畢。(二)更正事實：被告甲○○係
    於98 年10月12日晚間10時許（起訴書誤載為同年月22日，
    經公訴人於99年1月11日當庭更正在案），無償提供愷他命
    予乙○○施用而轉讓之。(三)補充證據：被告甲○○、乙○○
    於本院審判程序中之自白。其餘犯罪事實及證據，均引用檢
    察官起訴書之記載。
三、核被告等所為，均係犯毒品危害防制條例第8條第3項之轉讓
    第三級毒品罪。查被告甲○○前因違背安全駕駛罪，經判處
    有期徒刑3月，如易科罰金以銀元300元折算1日，95年3月21
    日易科罰金執行完畢；被告乙○○前因偽造文書罪，經判處
    有期徒刑5月，如易科罰金以銀元300元折算1日，又因妨害
    性自主罪，經判處有期徒刑5月，合併應執行有期徒刑9月，
    95年11月8日縮刑期滿執行完畢（詳如前述），有臺灣高等
    法院被告前案記錄表之記載可憑，渠等分別於前開案件執行
    完畢後五年內，故意再犯本件之罪，均為累犯，各應依法加
    重其刑。被告甲○○雖以其自白犯罪為由，主張應依毒品危
    害防制條例規定減輕其刑，惟查被告甲○○於98年11月13日
    偵訊時否認轉讓愷他命予被告乙○○，辯稱其於警詢時所述
    之「請」被告乙○○是指請客喝酒而言，至於98年10月13日
    偵訊時供承轉讓等語則非事實云云；另被告乙○○於同日偵
    訊時亦否認轉讓在卷（以上均見偵查卷第61頁），是渠等前
    開辯詞核與毒品危害防制條例第17條第2項「於偵查及審判
    中均自白」之減輕規定不符，併此敘明。爰分別審酌被告二
    人素行及渠等因同時施用毒品之情境，一時失慮而為本件微
    量無償轉讓犯行，其危害程度非鉅，並於本院審判程序中供
    承錯誤，態度良好等一切情狀，各量處如主文所示之刑，並
    均諭知易科罰金之折算標準。被告甲○○所有扣案之愷他命
    2包（共重8.073公克），為第三級毒品，屬違禁物，併依刑
    法第38條第1項第1款予以沒收（最高法院95年度台上字第52
    52號判決要旨參照）。
據上論斷，應依刑事訴訟法第273條之1第1項、第299條第1項前
段、第310條之2、第454條，毒品危害防制條例第8條第3項，刑
法第11條前段、第47條第1項、第41條第1項前段、第38條第1項
第1款，判決如主文。
本案經檢察官鄧定強到庭執行職務。
中    華    民    國    99    年    3    月    26    日
                  刑事第十一庭  法  官   劉方慈
以上正本證明與原本無異。
如不服本判決應於收受送達後十日內向本院提出上訴書狀，並應
敘述具體理由；其未敘述上訴理由者，應於上訴期間屆滿後二十
日內向本院補提理由書（均須按他造當事人之人數附繕本）「切
勿逕送上級法院」。
                                書記官  林妙穗
中    華    民    國    99    年    3    月    26    日
附錄本案論罪法條：
毒品危害防制條例第8 條
轉讓第一級毒品者，處1 年以上7 年以下有期徒刑，得併科新臺
幣1 百萬元以下罰金。
轉讓第二級毒品者，處6 月以上5 年以下有期徒刑，得併科新臺
幣70萬元以下罰金。
轉讓第三級毒品者，處3 年以下有期徒刑，得併科新臺幣30萬元
以下罰金。
轉讓第四級毒品者，處1 年以下有期徒刑，得併科新臺幣10萬元
以下罰金。
前四項之未遂犯罰之。
轉讓毒品達一定數量者，加重其刑至二分之一，其標準由行政院
定之。
臺灣臺北地方法院檢察署檢察官起訴書                 附件
                                     98年度偵字第24650號
    被      告  甲○○  男  28歲（民國○○年○月○日生）
                        籍設臺北市大安區○○○路626號9樓
                            之5
                        現居臺北縣永和市○○街28巷8號2樓
                        國民身分證統一編號：Ｚ000000000號
                乙○○  男  26歲（民國○○年○月○日生）
                        住臺北市○○區○○街9巷15號
                        國民身分證統一編號：Ｚ000000000號
上列被告等因違反毒品危害防制條例案件，業經偵查終結，認應
提起公訴，茲將犯罪事實及證據並所犯法條分敘如下：
      犯罪事實
一、甲○○、乙○○均明知愷他命（俗稱K 他命）係經我國主管
    機關列管之第三級毒品，不得轉讓，竟仍分別基於轉讓第三
    級毒品之犯意，乙○○於民國98年9 月間之某日，在其位在
    台北市○○區○○街9 巷15號之住處內，無償提供愷他命與
    甲○○施用而轉讓之；而甲○○則於98年10月22日晚間10時
    許，在乙○○位在台北市○○區○○街9 巷15號之住處內，
    無償提供愷他命與乙○○施用而轉讓之。嗣於98年10月13日
    凌晨0 時20分許，甲○○及乙○○行經台北市○○區○○街
    與新生北路3 段口時，為警攔查，當場查獲並扣得甲○○持
    有之愷他命2 包（總淨重7.41公克），而查悉上情。
二、案經臺北市政府警察局移送偵辦。
      證據並所犯法條
一、證據清單：
┌──┬───────────┬───────────┐
│編號│     證據方法         │    待證事項          │
├──┼───────────┼───────────┤
│ 1  │被告兼證人甲○○之供（│1、於前揭時間、地點， │
│    │證）述                │   有提供愷他命與被告 │
│    │                      │   乙○○施用之事實。 │
│    │                      │2、被告乙○○於前揭時 │
│    │                      │   間、地點，有提供愷 │
│    │                      │   他命給伊施用之事實 │
│    │                      │   。                 │
├──┼───────────┼───────────┤
│ 2  │被告兼證人乙○○之供（│1、於前揭時間、地點， │
│    │證）述                │   有提供愷他命與被告 │
│    │                      │   甲○○施用之事實。 │
│    │                      │2、被告甲○○於前揭時 │
│    │                      │   間、地點，有提供愷 │
│    │                      │   他命給伊施用之事實 │
│    │                      │   。                 │
├──┼───────────┼───────────┤
│ 3  │行政院衛生署管制藥品管│扣案之白色結晶或結晶性│
│    │理局鑑定書            │粉末檢出含愷他命成分之│
│    │                      │事實。                │
└──┴───────────┴───────────┘
二、所犯法條：核被告甲○○及乙○○所為，均係犯毒品危害防
    制條例第8 條第3 項轉讓第三級毒品罪嫌。前揭扣押之毒品
    愷他命2 包，請依法宣告沒收之。
三、依刑事訴訟法第251 條第1 項提起公訴。
    此    致
臺灣臺北地方法院
中    華    民    國    98    年    12    月    4     日
                              檢  察  官  張  智  堯
本件正本證明與原本無異
中    華    民    國    98    年    12    月    14    日
                              書  記  官  陳  泰  貞
附錄本案所犯法條全文
毒品危害防制條例第8條轉讓第一級毒品者，處1年以上7年以下
有期徒刑，得併科新臺幣1百萬元以下罰金。
轉讓第二級毒品者，處6月以上5年以下有期徒刑，得併科新臺幣
70萬元以下罰金。
轉讓第三級毒品者，處3年以下有期徒刑，得併科新臺幣30萬元
以下罰金。
轉讓第四級毒品者，處1年以下有期徒刑，得併科新臺幣10萬元
以下罰金。
前四項之未遂犯罰之。
轉讓毒品達一定數量者，加重其刑至二分之一，其標準由行政院
定之。

司法院資訊處製作；財團法人民間司法改革基金會備份。
